【裁判字號】    99,撤緩,63
【裁判日期】    990803
【裁判案由】    聲請撤銷緩刑
【裁判全文】
臺灣新竹地方法院刑事裁定              99年度撤緩字第63號
聲  請  人  臺灣新竹地方法院檢察署檢察官
受  刑  人  甲○○
上列聲請人因受刑人犯違反廢棄物清理法案件（本院97年度訴字
第660號），聲請撤銷緩刑之宣告（99年度執聲字第486號），本
院裁定如下：
    主  文
本院九十七年度訴字第六六０號判決對甲○○所為緩刑年之宣
告撤銷。
    理  由
一、聲請意旨略以：受刑人因犯違反廢棄物清理法案件，經本院
    於民國97年9月30日以97年度訴字第660號判決（96年度偵字
    第7453號等）判處有期徒刑6月，同時宣告緩刑3年，於97年
    11月3 日確定。惟其於緩刑期內即98年12月16日更犯公共危
    險罪，經本院於99年3 月31日以99年度竹東交簡字第59號判
    決判處有期徒刑6月，於99年4月23日確定。審酌受刑人受緩
    刑宣告確定後，本應知所警惕，謹慎行事，卻仍於緩刑期間
    內再犯公共危險罪而受得易科罰金之有期徒刑宣告確定，堪
    認前犯違反廢棄物清理法案件後並未改過遷善，足認原宣告
    之緩刑難收其預期效果，而有執行刑罰之必要，已合於刑法
    第75條之1第1項第2 款所定撤銷緩刑宣告之原因，爰依刑事
    訴訟法第476條規定聲請撤銷等語。
二、按受緩刑之宣告，緩刑期內因故意犯他罪，而在緩刑期內受
    6 月以下有期徒刑、拘役或罰金之宣告確定，足認原宣告之
    緩刑難收其預期效果，而有執行刑罰之必要者，得撤銷其宣
    告，98年5月19日修正施行之刑法第75條之1第1項第2款定有
    明文。又上開修正規定，依刑法施行法第10條之2第2項之規
    定，自98年9月1日施行，且同法施行法第6條之1 第2項復規
    定：「於中華民國98年5 月19日刑法修正施行前，受緩刑之
    宣告，98年5 月19日修正刑法施行後，仍在緩刑期內者，適
    用98年5月19日修正施行之刑法第75條及第75條之1規定」。
    是倘受刑人於上開刑法第75條之1 第1項第2款規定修正施行
    前，受緩刑之宣告，而於該條規定施行後，仍在緩刑期內者
    ，應適用98年5月19日修正施行之刑法第75條之1規定。經查
    ，本件受刑人甲○○因犯違犯廢棄物清理法案件，經本院於
    97 年9月30日以97年度訴字第660號判決判處有期徒刑6月，
    同時宣告緩刑3年，並於97年11月3日確定（緩刑期間依刑法
    第74條第1項規定，自裁判確定之日即97年11月3日起算，至
    100年11月2日止），有上開判決正本及臺灣高等法院被告前
    案紀錄表各1份在卷可考，足見受刑人係於上開刑法第75 條
    之1第1項第2 款規定修正施行前受緩刑之宣告，而於該條規
    定施行後仍在緩刑期內，自應適用98年5 月19日修正施行之
    上開刑法第75條之1之規定。
三、次按刑法第75條之1 得撤銷緩刑宣告之規定，考其立法意旨
    略以：關於緩刑之撤銷，現行法第75條第1項固已設有2款應
    撤銷之原因；至得撤銷緩刑之原因，則僅於保安處分章內第
    93條第3 項與撤銷假釋合併加以規定，體例上不相連貫，實
    用上亦欠彈性，爰參酌德國及奧地利現行立法例增訂得撤銷
    緩刑之原因，其中現行關於緩刑前或緩刑期間故意犯他罪，
    而在緩刑期內受得易科罰金之有期徒刑之宣告者，列為應撤
    銷緩刑之事由，因認過於嚴苛，而排除第75條應撤銷緩刑之
    事由，移列至得撤銷緩刑事由，俾使「法官依被告再犯情節
    ，而裁量是否撤銷先前緩刑之宣告」；其次，如有前開事由
    ，但判決宣告拘役、罰金時，可見行為人仍未見悔悟，有列
    為得撤銷緩刑之事由，以資彈性適用，爰於第1項第1款、第
    2 款增訂之。且本條採用裁量撤銷主義，賦予法院撤銷與否
    之權限，特於第1 項規定實質要件為「足認原宣告之緩刑難
    收其預期效果，而有執行刑罰之必要」，供作審認之標準。
    亦即於上揭「得」撤銷緩刑之情形，法官應依職權本於合目
    的性之裁量，妥適審酌被告所犯前後數罪間，關於法益侵害
    之性質、再犯之原因、違反法規範之情節是否重大、被告主
    觀犯意所顯現之惡性及其反社會性等情，是否已使前案原為
    促使惡性輕微之被告或偶發犯、初犯改過自新而宣告之緩刑
    ，已難收其預期之效果，而確有執行刑罰之必要，此與刑法
    第75條第1項所定2款要件有一具備，即毋庸再行審酌其他情
    狀，應逕予撤銷緩刑之情形不同。
四、經查：受刑人甲○○前於96年12月9 日起至同年月11日止，
    因違反廢棄物清理法，經本院以97年度訴字第660 號判決判
    處有期徒刑6月，如易科罰金，以新臺幣（下同）1千元折算
    1 日，並予以緩刑3年之寬典，於97年11月3日確定（下稱甲
    案），惟受刑人復於上開判決宣判後緩刑期內即98年12月16
    日更犯公共危險罪（肇事致傷逃逸），經本院於99年3 月31
    日以99年度竹東交簡字第59號判決判處有期徒刑6 月，如易
    科罰金，以1千元折算1 日，於99年4月23日確定（下稱乙案
    ），有上開判決正本及臺灣高等法院被告前案紀錄表在卷可
    憑，而受刑人所犯上開甲案係犯廢棄物清理法第46條第1 項
    第4款前段之未依同法第41條第1項規定領有廢棄物處理許可
    文件，從事廢棄物清除罪，侵害主管機關對於廢棄物處理之
    管理及監督，經本院審酌受刑人傾倒棄置之廢棄物數量非巨
    ，其犯後坦承犯行，並捐款予公益團體，暨其智識程度、家
    庭狀況、清運時間甚短、犯罪動機、目的、手段，及受刑人
    前未曾受有期徒刑以上刑之宣告等情，認受刑人經此偵審程
    序，應知所警惕而無再犯之虞，而予緩刑3 年之寬典；未料
    其猶不知警惕，於緩刑期內再犯上開乙案即肇事致傷逃逸之
    公共危險罪，經本院判處有期徒刑6 月確定，顯見受刑人於
    經歷刑事追訴後仍不知謹慎行事，竟於肇事致人成傷後，旋
    即駕車逃逸，未見其有悔悟反省之意，亦見其對他人法益之
    不尊重，且輕藐國家就其前案犯罪行為給予之寬容，是前案
    宣告之緩刑確已難收促其自新之預期效果，而有執行刑罰之
    必要。從而，聲請人聲請撤銷本院97 年度訴字第660號判決
    關於緩刑之宣告，核無不合，應予准許。
五、爰依刑事訴訟法第476條規定，裁定如主文。
中    華    民    國    99    年    8     月    3     日
                  刑事第六庭  法  官  邱忠義
以上正本證明與原本無異。
如不服本裁定，應於裁定送達後5日內向本院提出抗告狀。
中    華    民    國    99    年    8     月    3     日
                              書記官  吳美雲

司法院資訊處製作；財團法人民間司法改革基金會備份。
